tr: Kıl ucu tipi: Yarılmış uçlu; Düz uçlu; Diğer
fr: Forme de l’extrémité des poils: Pointes effilochées; Pointes non effilochées; Autre
fi: Harjaksen kärjen tyyppi: Hajautettu; Ei-hajautettu; Muu
es: Tipo de punta de la cerda: Marcado; Sin marcar; Otros
ja: 毛先の種類: フラグ付き; フラグなし; その他
ru: Тип кончиков щетины: Отмечено; Без отметки; Другой
it: Tipo di punta delle setole: Segnalato; Non segnalato; Altro
sk-SK: Typ štetinového hrotu: Rozstrapkané; Bez rozstrapkania; Iné
el: Τύπος άκρου τριχών: Με διακλαδισμένη/σχιστή άκρη; Με λεία (μη διακλαδισμένη) άκρη; Άλλο
hu: Sörtehegy típusa: Jelölt; Jelöletlen; Egyéb
en: Bristle tip type: Flagged; Unflagged; Other
pl: Typ końcówki z włosiem: Z rozdwajanymi końcówkami; Bez rozdwajanych końcówek; Pozostałe
nl: Type borstelpunt: Gespleten; Niet-gespleten; Overig
pt-BR: Tipo de extremidade da cerda: Abertas; Retas; Outro
hr-HR: Vrsta vrha iglice: Označeno; Neoznačeno; Ostalo
pt-PT: Tipo de pontas das cerdas: Sinalizado; Não sinalizado; Outro
zh-CN: 刷毛尖类型: 打叉; 未打叉; 其他
da: Børstehovedtype: Markeret; Ikke markeret; Andet
bg-BG: Тип накрайник с косъмчета: Разцепени краища на косъма; Неразцепени; Друго
nb: Type børstehårspiss: Flagget; Ikke flagget; Annet
sv: Typ av borstspets: Flaggad; Avflaggad; Övrigt
cs: Typ zakončení štětin: Rozštěpené; Nerozštěpené; Jiné
ro-RO: Tip de vârf al perilor: Cu capete despicate; Cu capete nedespicate; Altele
vi: Loại đầu lông chải: Đã gắn cờ; Không gắn cờ; Khác
ko: 브러시 강모 끝 유형: 플래그 있음; 플래그 없음; 기타
lt-LT: Šerelių galiuko tipas: Pažymėta; Nepažymėta; Kita
zh-TW: 刷毛尖端類型: 開花; 未開花; 其他
de: Borstenspitzentyp: Markiert; Nicht markiert; Sonstiges
th: ประเภทปลายขนแปรง: ปลายขนแปรงแตก; ปลายขนแปรงไม่แตก; อื่นๆ
sl-SI: Vrsta konice ščetin: Označeno; Neoznačeno; Druga